【裁判字號】    97,簡抗,5
【裁判日期】    971128
【裁判案由】    妨害自由等
【裁判全文】
臺灣板橋地方法院刑事裁定               97年度簡抗字第5號
抗  告  人
即  被  告  甲○○
上列上訴人即被告因妨害自由等案件，不服本院97年10月20日第
一審刑事裁定（97年度簡字第5987號，聲請簡易判決處刑案號：
97年度偵字第14547 號），提起抗告，本院管轄第二審之合議庭
裁定如下：
    主  文
抗告駁回。
    理  由
一、抗告意旨略以：伊並未住於戶籍地臺北縣新莊市○○街55之
    3 號，因而未能及時收到法院文件，然伊於偵查中檢察官訊
    問時，已陳明居所為臺北縣新莊市○○街82巷13弄27號1 樓
    ，原審之送達並不合法，爰請求撤銷原裁定，准予上訴云云
    。
二、按提起上訴，應於送達判決後10日內為之，又原審法院認為
    上訴不合法律上之程式或法律上不應准許或其上訴權已經喪
    失者，應以裁定駁回之，刑事訴訟法第349 條、第362 條前
    段定有明文。次按送達文書除刑事訴訟法第一編第六章有特
    別規定外，準用民事訴訟法之規定，刑事訴訟法第62條定有
    明文；而「送達不能依前2 條規定為之者，得將文書寄存送
    達地之自治或警察機關，並作送達通知書兩份，一份黏貼於
    應受送達人住居所、事務所、營業所或其就業處所門首，另
    一份置於該送達處所信箱或其他適當位置，以為送達。寄存
    送達，自寄存之日起，經10日發生效力。寄存之文書自寄存
    之日起，寄存機關應保存2 個月」，民事訴訟法第138 條同
    定有明文。
三、查本件抗告人即被告被訴妨害自由等案件，經原審於97年9
    月8 日判決後，原審判決正本即於97年9 月19日送達至抗告
    人當時位於臺北縣新莊市○○街55之3 號之住所，然因未會
    晤本人，亦無受領之文書之同居人或受僱人，經郵務士依上
    開刑事訴訟法第62條準用民事訴訟法第138 條之規定，寄存
    送達於抗告人住所轄區之警局即臺北縣政府警察局新莊分局
    中港派出所等情，有送達證書1 紙在卷可稽（見原審卷第16
    頁），此部分事實，應堪認定。抗告人雖辯稱：伊於偵查中
    已陳明居所為臺北縣新莊市○○街82巷13弄27號1 樓，原審
    送達並不合法云云，惟抗告人上揭戶籍地（即臺北縣新莊市
    ○○街55之3 ）自93年8 月10日遷入後，迄今均未變更，有
    個人基本資料查詢結果1 紙附卷可參（見原審卷第24頁），
    而抗告人於偵查中，雖於97年2 月20日第1 次檢察官訊問時
    ，向檢察官陳明現居所為臺北縣新莊市○○街82巷13弄27號
    1 樓，然事後於97年3 月5 日、同年月20日，經檢察官第2
    、3 次訊問時，即改向檢察官供稱：戶籍設於臺北縣新莊市
    ○○路270 巷7 弄2 號4 樓，現居所為臺北縣新莊市○○街
    55之3 號等情，有訊問筆錄在卷可考（偵查卷第58、66頁）
    ，足見抗告人已於偵查中陳明其居所改為臺北縣新莊市○○
    街55之3 號，且原審於判決後，經查詢抗告人之戶籍為臺北
    縣新莊市○○街55之3 號，亦有抗告人之個人資料查詢結果
    1 紙存卷可按（見原審卷第24頁），足認抗告人於原審判決
    時，其當時之戶籍地及現居地均為臺北縣新莊市○○街55之
    3 號無誤。是以，原審據此所為判決正本之寄存送達，其程
    序自屬合法，並無抗告人所指之不合法情事。故本件原簡易
    判決自寄存之日起（即97年9 月19日），經10日發生效力，
    再加計10日之上訴期間及2 日之在途期間，是其上訴第二審
    之期間，至97年10月11日即已屆滿。詎抗告人遲至97年10月
    17日（原審裁定誤繕為97年9 月17日）始向原審提出上訴狀
    （參見刑事上訴狀所蓋之收狀戳），其提起上訴顯已逾越上
    訴期間，原審以抗告人上訴逾期顯非合法為由，依刑事訴訟
    法第362 條前段，而裁定駁回上訴，經核並無不合，本件抗
    告人執上開意旨提起抗告，為無理由，應予駁回。
四、依刑事訴訟法第455 條之1 、第412 條，裁定如主文。
中    華    民    國    97    年    11    月    28    日
                  刑事第十七庭  審判長法  官  許必奇
                                      法  官  陳明偉
                                      法  官  鄧雅心
以上正本證明與原本無異。
不得上訴。
                                      書記官  王小芬
中    華    民    國    97    年    11    月    28    日


司法院資訊處製作；財團法人民間司法改革基金會備份。
